臺灣苗栗地方法院刑事判決　　　　　　　 99年度訴字第845號
公　訴　人　臺灣苗栗地方法院檢察署檢察官
被　　　告　羅瑞光
上列被告因違反毒品危害防制條例案件，經檢察官提起公訴（99
年度毒偵字第1543號），因被告於準備程序中就被訴事實為有罪
之陳述，經本院合議庭裁定由受命法官獨任進行簡式審判程序審
理，本院判決如下：
    主  文
羅瑞光施用第一級毒品，累犯，處有期徒刑捌月。又施用第二級
毒品，累犯，處有期徒刑伍月。應執行有期徒刑拾壹月。
    犯罪事實及理由
一、犯罪事實：
  (一)前科資料：
    羅瑞光前因傷害案件，於85年11月13日經新竹地方法院以
    85年苗簡字第313 號判決有期徒刑4 月確定；又因違反麻
    醉藥品管理條例案件，於86年2 月24日經新竹地方法院以85
    年易字第3442號判決有期徒刑8 月確定；又因偽造貨幣案
    件，於87年2 月9 日經臺灣高等法院以86年上訴字第6488號
    判處有期徒刑3 年4 月確定；又因違反麻醉藥品管理條例
    案件，於87年3 月31日經臺灣高等法院以86年上訴字第5471
    號判決有期徒刑7 月確定；又因毒品案件，於87年12月21
    日經臺灣高等法院台中分院以87年上更一字第155 號判決有
    期徒刑5 年3 月確定。前案與被告因犯妨害兵役
    治罪條例案件，經臺中師管區85年師審字第558 號判決有期
    徒刑4 月之案件，經聲請減刑並合定應執行刑，而經本院以
    96年聲減字第1428號裁判應執行有期徒刑9 年4 月確定，甫
    於99年4 月14日因縮刑期滿執行完畢。（構成累犯）
  (二)羅瑞光分別基於施用第一級毒品海洛因、第二級毒品安非他
    命之犯意，為下列行為：
  1.於民國99年8 月16日下午某時許，在其址位於苗栗縣頭份鎮
    斗煥里14鄰中正二路35巷28號之住處，以將海洛因摻入香菸
    內點燃後吸食之方式，施用第一級毒品海洛因1 次。（即事
    實一）
  2.於99年8 月16日下午某時許，在其址位於苗栗縣頭份鎮○○
    里○○鄰○○○路35巷28號之住處，以將安非他命置於玻璃球
    （未據扣案）內以火燒烤後，再吸取產生之煙霧之方式，施
    用第二級毒品安非他命1 次。（即事實二)
  (三)案經苗栗縣警察局竹南分局報告臺灣苗栗地方法院檢察署檢
    察官偵查起訴。
二、證據名稱：
  (一)認定犯罪事實所憑之證據：
  1.中山醫學大學附設醫院檢驗科藥物檢測中心99年8 月27日出
    具之尿液檢驗報告1 份。（見99年毒偵字第1543號卷第16頁
    ）
  2.採尿同意書、濫用藥物尿液檢驗檢體監管紀錄表各1 份。（
    見99年毒偵字第1543號卷第31～32頁）
  3.被告之刑案資料查註紀錄表、全國施用毒品案件紀錄表及矯
    正簡表各1 份。（見99年度毒偵字第1543號卷第2 ～12頁）
  (二)上列證據核與被告於本院審理時自白（見本院卷99年12月9
    日審判筆錄第2、4頁）之犯罪事實相符，故被告之自白應堪
    採信，本件事證已臻明確，被告上揭施用第一級毒品、第二
    級毒品之犯行，均洵堪認定，均應予依法論科。
三、論罪科刑之理由：
  (一)核被告如事實一所為，係犯毒品危害防制條例第10條第1 項
    之施用第一級毒品罪。又被告如事實二所為，係犯毒品危害
    防制條例第10條第2 項之施用第二級毒品罪。
  (二)累犯加重其刑之事由：
    被告有犯罪事實欄(一)之前科紀錄，有臺灣高等法院前案紀錄
    表在卷足憑，是其於有期徒刑執行完畢後，5 年內再犯本案
    如事實一、二之有期徒刑以上之罪，均構成累犯，均應依刑
    法第47條第1 項規定，加重本刑至2 分之1 。
  (三)量刑理由之說明：
    爰審酌被告前有傷害、毒品、偽造貨幣、妨害兵役等前科，
    素行不佳，此有臺灣高等法院被告前案紀錄表在卷可稽；復
    衡酌被告前已屢因毒品案件送觀察勒戒、判處有期徒刑確定
    ，仍未能痛思戒癮，而接連再因毒品涉案，顯見其每次犯行
    均存僥倖，而未思悔悟，本不宜寬貸；惟參衡其犯後坦承犯
    行而節省有限之司法資源，顯已知所悔悟，態度良好，又其
    所犯僅戕害個人身心健康並未危害他人，以及其犯罪動機、
    目的、手段、所生危害，生活狀況、智識程度為國中畢業，
    及公訴人就被告事實一、二之犯行，分別向本院求處8 月以
    上、5 月以上有期徒刑，並請求定應執行刑為有期徒刑11月
    以上等一切情狀，爰就被告所犯如事實一、二之犯行，分別
    量處如主文所示之刑，並依刑法第51條第1 項第5 款之規定
    ，合定如主文所示之應執行刑，以資懲儆。
四、應適用法條：
  (一)刑事訴訟法第273 條之1 第1 項、第299 條第1 項前段、第
    310 條之2 、第454 條第1 項。
  (二)毒品危害防制條例第10條第1 項、第2 項。
  (三)刑法第11條前段、第47條第1 項、第51條第1 項第5 款。
五、本判決係依刑事訴訟法第310 條之2 、第454 條第1 項製作
    ，依法僅記載當事人欄、主文、犯罪事實、證據名稱以及應
    適用之法條，其中犯罪事實部分，依同法第308 條之修正立
    法理由，亦僅記載犯罪構成要件事實，關於刑罰加重事由（
    含累犯在內）免予記載（法院辦理刑事訴訟案件應行注意事
    項第144 點參照），但仍於主文予以表明，並於應適用之法
    條欄予以引用。如不服本判決，應於判決送達之日起10日內
    ，向本院提起上訴。
本案經檢察官林俊杰到庭執行職務。
中    華    民    國   100    年    1     月    6     日
                  刑事第二庭  法  官  林靜雯
以上正本證明與原本無異。
如不服本判決應於收受判決後10日內向本院提出上訴書狀，並應
應敘述具體理由。其未敘述上訴理由者，應於上訴期間屆滿後20
日內向本院補提理由書（須附繕本）「切勿逕送上級法院」。
                              書記官  劉千瑄
中    華    民    國   100    年    1     月    6     日
附錄本判決論罪科刑法條：
毒品危害防制條例第10條：
施用第一級毒品者，處6 月以上5 年以下有期徒刑。
施用第二級毒品者，處3 年以下有期徒刑。